【裁判字號】    92,交聲,709
【裁判日期】    920722
【裁判案由】    違反道路交通管理處罰條例聲明異議
【裁判全文】
臺灣臺北地方法院交通事件裁定                    九十二年度交聲字第七０九號
    異議人即
    受處分人  甲○○
右列受處分人因違反道路交通管理處罰條例案件，對於臺北市交通事件裁決所中華民
國九十二年五月三十日所為之處分（原處分案號：北市裁三字第裁二二－Ａ0000
0000號），聲明異議，本院裁定如左：
        主      文
異議駁回。
        理      由
一、按汽車駕駛人，行經有燈光號誌管制之交岔路口闖紅燈者，處新臺幣一千八百元
    以上五千四百元以下罰鍰。道路交通管理處罰條例第五十三條定有明文。且汽車
    駕駛人駕駛汽車違反道路交通管理處罰條例第五十三條規定者，除應依該條所規
    定之罰鍰處罰外，並予記違規點數三點，同條例第六十三條第一項第三款亦有規
    定。又道路交通管理處罰條例關於車輛所有人之處罰，如應歸責於車輛駕駛人者
    ，處罰車輛駕駛人，如為逕行舉發違反道路交通管理事件，經汽車所有人依通知
    單之應到案日期前到案，並告知違規駕駛人姓名、
    罰機關應即另行通知違規駕駛人到案依法處理；逾應到案日期，處罰機關應依道
    路交通管理處罰條例第八十五條第三項規定處罰該汽車所有人，道路交通管理處
    罰條例第八十五條第二項、違反道路交通管理事件統一裁罰基準及處理細則第二
    十四條定有明文。
二、本件受處分人即異議人甲○○於民國（下同）九十二年二月十一日十四時四十三
    分許，駕駛郭清香所有之車號ＢＰ─六七０八號自小客車行經台北市○○○路、
    銅山街設有燈光號誌管制之交岔路口，明知其行進方向之燈光號誌係禁止通行之
    紅燈號誌，竟闖紅燈沿金山南路由南向北行駛，為臺北市政府警察局中正第一分
    局以郭清香有違反道路交通管理處罰條例第五十三條規定之行為逕行掣單舉發。
    嗣將舉發通知單送達於郭清香後，郭清香於舉發通知單上所載應到案日期前向原
    處分機關告知違規駕駛人姓名並提出申訴，並經原處分機關函請原舉發單位調查
    結果，將受處分人甲○○列為違規行為人並仍認受處分人有上開闖紅燈之違規行
    為，原處分機關乃於九十二年五月三十日依道路交通管理處罰條例第五十三條、
    第六十三條第一項第三款及第八十五條第二項規定裁處罰鍰新臺幣二千七百元並
    記違規點數三點。
三、聲明異議意旨略以：受處分人故不否認有違反道路交通安全規則之違規事實，惟
    辯稱其係紅燈越停止線臨停，當時右邊有兩位警察，其中一位尚吹哨子要求受處
    分人退到白線之後，係前一部車闖紅燈，致連同本人駕駛之前開車輛被拍攝進去
    ，因而被誤認為闖紅燈云云。經查：台北市○○○路與銅山街口裝置之交通違規
    自動照相器係依行車管制號誌轉換成紅燈後始啟動照相系統，又該路口號誌由黃
    燈轉換為紅燈所需秒數差為三點零二秒，駕駛人應有足夠時間反應煞停，且車輛
    行經交叉路口遇號誌轉換成黃燈時，自應準備煞停，不得強行通過路口造成違規
    ，受處分人既未注意號誌而未依規定煞停，致前輪駛過停止線壓觸感應線圈，為
    自動採證照相器照相採證，惟此時受處分人仍未將車煞停，繼續以時速四十八公
    里速度闖紅燈繼續前行，另據中正第一分局交通分隊警員王敏郎到庭結稱：該採
    證前後二幀照片詳載受處分人違規時速度、違規日期、時間、燈號轉換秒差數及
    紅燈後違規時間等，顯見受處分人於紅燈亮起一點一六秒時仍以四十八公里時速
    繼續行駛，復觀照片中之二位警員並無攔停及吹哨子之行為，此有受處分人違規
    行為之採證照片二幀附卷可稽。受處分人既有前述違規行為，徒以係紅燈越停止
    線臨停為辯，無非係卸責之詞，不足採信。綜上所述，本件受處分人闖紅燈之違
    規事證明確，原處分機關依右開道路交通管理處罰條例第五十三條、第六十三條
    第一項第三款、第八十五條第二項及違反道路交通管理事件統一裁罰基準表之規
    定，從輕裁處罰鍰新臺幣二千七百元並予記違規點數三點，核無違誤，本件受處
    分人之異議為無理由，自應將其異議駁回。
四、據上論斷，應依道路交通案件處理辦法第十九條，裁定如主文。
中      華      民      國    九十二    年      七      月    二十二    日
                            臺灣臺北地方法院交通法庭
                                              法  官  薛中興
右正本證明與原本無異。
如不服本裁定，應於送達後五日內，向本院提出抗告狀。
                                              書記官  王黎輝
中      華      民      國    九十二    年      七      月    二十二    日


司法院資訊處製作；財團法人民間司法改革基金會備份。
